【裁判字號】    97,訴,1549
【裁判日期】    971031
【裁判案由】    毒品危害防制條例
【裁判全文】
臺灣基隆地方法院刑事判決              97年度訴字第1549號
公  訴  人  臺灣基隆地方法院檢察署檢察官
被      告  乙○○
                    （現另案臺灣基隆監獄執行中）
上列被告因毒品危害防制條例案件，經檢察官提起公訴（97年度
毒偵字第2502號），於本院準備程序進行中，被告就被訴之事實
為有罪之陳述，本院合議庭乃裁定由受命法官依簡式審判程序獨
任進行審理，並判決如下：
    主  文
乙○○施用第一級毒品，累犯，處有期徒刑捌月，扣案之注射針
筒壹支沒收。
    犯罪事實
一、乙○○前因傷害、妨害自由等案件，經臺灣板橋地方法院於
    民國92年3月14日以91年度訴字第1925 號判決判處應執行有
    期徒刑1年2月確定，於93年5月25 日假釋出監並付保護管束
    ，於同年6月25 日保護管束期滿，未經撤銷假釋，其未執行
    之刑，以已執行論而執行完畢；復因施用第二級毒品案件，
    經觀察、勒戒後，認無繼續施用毒品之傾向，由臺灣基隆地
    方法院檢察署檢察官於94年9月7日，以94年度毒偵字第1722
    號為不起訴處分確定，並於94年9月9日釋放出所；嗣又因施
    用第一、二級毒品案件，經本院於95年7月28日以95 年度訴
    字第172 號判決分別判處有期徒刑8月、3月，應執行有期徒
    刑10月確定，於96年4月4日縮刑期滿執行完畢；復因施用第
    一級毒品案件，分別經本院於97年7月25日以97年度訴字第5
    96號判決判處有期徒刑7月、於97年7月15日以97年度訴字第
    853號判決判處有期徒刑7月、於97年8月8日以97年度訴字第
    1047號判決判處有期徒刑8月，均已確定（現接續執行中）
    。
二、詎乙○○猶不知戒斷毒癮，復基於施用第一級毒品海洛因之
    犯意，於97年8月19日下午5時許，在基隆市○○區○○路西
    勢水庫鐵門前所停放由其駕駛車牌號碼HJ－1815號自用小貨
    車內，以注射針筒注射手臂皮膚方式，非法施用第一級毒品
    海洛因1次，嗣於同日下午6時30分許，於上址，因行跡可疑
    為警盤查而查獲，並扣得其所有供施用毒品之器具注射針筒
    1支，經乙○○同意採驗其尿液結果，呈嗎啡（29560ng/ml
    ）、可待因（3580ng/ml）陽性反應，而悉上情。
三、案經基隆市警察局第三分局移送臺灣基隆地方法院檢察署檢
    察官偵查起訴。
    理  由
一、程序事項：
    本件被告乙○○所犯者非為死刑、無期徒刑、最輕本刑為3
    年以上有期徒刑之罪或高等法院管轄第一審案件，其於準備
    程序進行中，先就被訴事實為有罪之陳述，經告知其簡式審
    判程序之旨，並聽取公訴人、被告之意見後，本院依刑事訴
    訟法第273條之1第1 項之規定，裁定由受命法官獨任進行簡
    式審判程序，合先敘明。
二、認定事實所依據之證據及理由：
    (一)被告自白：
      被告於本院審理中自白確有於上開時、地施用第一級毒品
      海洛因1 次之犯行事實，其任意自白核與下列事證相符，
      應堪採為證據。
    (二)尿液檢驗結果：
      臺灣尖端先進生技醫藥股份有限公司濫用藥物檢驗報告乙
      紙（附於偵查卷第7 頁），足證經被告同意採集其尿液送
      驗結果呈嗎啡（29560ng/ml）、可待因（3580 ng/ml）陽
      性反應。
    (三)扣案注射針筒1支（已使用過）可證。
    (四)臺灣高等法院被告全國前案紀錄表附卷可參，足認被告確
      有如事實所載之觀察、勒戒及徒刑之執行等事實。
    (五)上開補強證據已足資擔保被告於本院審理時所為之上開任
      意性自白具有相當程度之真實性，而得使本院確信被告前
      述自白之犯罪事實確屬真實，從而依刑事訴訟法第156 條
      第1 項「被告之自白，非出於強暴、脅迫、利誘、詐欺、
      疲勞訊問、違法羈押或其他不正之方法，且與事實相符者
      ，得為證據。」及第2 項「被告或共犯之自白，不得作為
      有罪判決之唯一證據，仍應調查其他必要之證據，以察其
      是否與事實相符。」規定，本院自得依被告前述自白及各
      該補強證據認定被告確有為施用第一級毒品海洛因1 次之
      犯行。本件事證明確，被告之犯行堪以認定。
三、論罪及科刑之理由：
  (一)查海洛因係毒品危害防制條例所列管之第一級毒品，此為該
    條例第2條第2項第1 款所明定。核被告所為，係犯毒品危害
    防制條例第10條第1 項之施用第一級毒品罪。被告持有第一
    級毒品以供其施用，其持有之低度行為應為其施用之高度行
    為所吸收，不另論罪。
  (二)被告曾有如事實欄所載之犯罪科刑及刑之執行情形，此有臺
    灣高等法院被告前案紀錄表可稽，其於有期徒刑執行完畢後
    ，5 年內故意再犯本件最重本刑有期徒刑之罪，為累犯，應
    依刑法第47條第1項規定論以累犯，並依法加重其刑。
  (三)爰審酌立法院於86年10月30 日三讀通過於87年5月20日公布
    ，同年月22日生效之毒品危害防制條例，該條例對於施用毒
    品之被告改以治療、矯治為目的，非重在處罰，是被告違反
    本罪實係基於「病患性」行為，而對他人甚少損害，然被告
    前曾因施用毒品，經送觀察勒戒及判決執行，有上開前案紀
    錄表為憑，素行非佳，經警查獲後仍未戒絕，再衡量被告其
    餘犯罪之動機、目的、犯罪時所受之刺激、犯罪之手段、犯
    人之生活狀況、品行、智識程度、犯罪所生之危險或損害、
    犯罪後坦承犯行之態度等一切情狀，量處如主文所示之刑。
  (四)扣案之注射針筒1 支，係犯罪行為人即被告所有，供其作為
    本案施用第一級毒品海洛因所用，業據被告供明在卷，應依
    刑法第38條第1項第2款之規定，宣告沒收。
四、據上論斷，應依刑事訴訟法第273條之1第1項、第299條第1
    項前段，毒品危害防制條例第10條第1項、第23條第2項，刑
    法第11條前段、第47條第1項、第38條第1項第2款，判決如
    主文。
本案經檢察官甲○○到庭執行職務。
中    華    民    國    97    年    10    月    31    日
                  刑事第三庭法    官  林淑鳳
以上正本證明與原本無異。
如不服本判決應於收受本判決後10日內向本院提出上訴書狀，其
未敘述上訴理由者，並得於提起上訴後10日內向本院補提理由書
狀（均須按他造當事人之人數附繕本）「切勿逕送上級法院」。
中    華    民    國    97    年    11    月    4     日
                            書 記 官  王靜敏
附錄論罪法條：
毒品危害防制條例第10條第1項
施用第一級毒品者，處 6 月以上 5 年以下有期徒刑。
施用第二級毒品者，處 3 年以下有期徒刑。


司法院資訊處製作；財團法人民間司法改革基金會備份。
